Minutes et répertoires du notaire Charles POULTIER, 27 mai 1786 - 25 juin 1798 (étude IV)
Archives nationales
Minutes et répertoires du notaire Charles POULTIER (étude IV)
27 mai 1786 - 25 juin 1798
MC/ET/IV/816 - MC/ET/IV/1096, MC/RE/IV/10 - MC/RE/IV/11
Etude IV; Poultier, Charles
Archives nationales de France
Minutes et répertoires: la loi 2008-696 du 15 juillet 2008 relative aux archives a fixé à 75 ans à compter de la date de l'acte, ou à 25 ans à compter de la date du décès de l'intéressé si ce délai est plus bref, le délai de communication des minutes et répertoires des notaires; ce délai est porté à 100 ans à compter de la date de l'acte si le document se rapporte à un mineur (code du Patrimoine, articles L213-2, 4e d et 5e).
Autres documents de l'étude (dossiers de clients, comptabilité...): s'agissant d'archives privées, ces documents sont communicables selon les modalités fixées par le déposant ou le donateur.
Certains documents ne sont pas accessibles en raison de leur mauvais état de conservation.
Versement
Accès aux instruments de recherche de tous les notaires de l’étude IV
Archives de l'étude IV
- Minutes de Charles POULTIER, 1749 - 1824; MC/ET/IV/816 - MC/ET/IV/1096
  - Minutes. 1786, 1er mai - 1786, 28 juin, 1er mai 1786 - 28 juin 1786; MC/ET/IV/816
    Informations complémentaires:
    1786, 1 à 24 mai: actes passés par-devant Martin Lagrenée.
    1786, 27 mai à 28 juin: actes passés par-devant Charles Poultier.
    Informations concernant le classement:
    Le niveau inférieur de description, quand il existe, correspond aux minutes d'actes. Toutes les minutes ne sont pas forcément décrites une à une. Les descriptions de ces minutes sont plus ou moins détaillées.
  - Minutes (constitutions de rentes publiques). 1783 - 1792, MC/ET/IV/819/B
    1783 à 1786: édit de décembre 1764, rentes remboursables au denier 20 et au-dessus du denier 20, actes passés par-devant Martin La Grenée.
    1787 à 1792: édit de décembre 1764, rentes remboursables au denier 20 et au-dessus du denier 20, actes passés par-devant Charles Poultier.
    Ancienne(s) cote(s):
    ET/IV/819 bis
    constitution de rente
  - Minutes. 1786, juillet, juillet 1786; MC/ET/IV/820
  - Minutes. 1786, août, août 1786; MC/ET/IV/821
  - Minutes. 1786, septembre, septembre 1786; MC/ET/IV/822
  - Minutes. 1786, octobre, octobre 1786; MC/ET/IV/823
  - Minutes. 1786, novembre, novembre 1786; MC/ET/IV/824
  - Minutes. 1786, décembre, décembre 1786; MC/ET/IV/825
  - Minutes. 1787, janvier, janvier 1787; MC/ET/IV/826
    - Contrat de mariage entre Michel CHAUVET demeurant rue de la Mortellerie, paroisse Saint-Gervais, diocèse de Paris, et Marie Jonke, demeurant rue de la Mortellerie, paroisse de Saint-Gervais, diocèse de Paris., 7 janvier 1787; MC/ET/IV/826
      Origine de l'information:
      Mariages à Paris en 1787 (3196 actes), par Delphine Dubois, Sandrine Dumas-Lefaure, Catherine Gauthier, 1994 (base de données migrée: voir contexte dans le Plan d’orientation général - Notaires de Paris, guides thématiques du Minutier).
      Date de création de la notice: 2002
      contrat de mariage; Mortellerie (rue de la); Chauvet, Michel; Jonke, Marie
    - Contrat de mariage entre Claude Antoine Barbillot demeurant rue Saint-Louis, paroisse Saint-Paul, diocèse de Paris, Licencié es lois en l'université de Maux. 1er commis au bureau des Fermes du Roi et Thérèse Ernestine Joseph Bacquet Delavigny, demeurant boulevard Saint-Antoine, paroisse de Saint-Paul, diocèse de Paris., 22 janvier 1787; MC/ET/IV/826
      contrat de mariage; Saint-Louis (rue); Barbillot, Claude-Antoine; Bacquet delavigny, Thérèse-Ernestine-Joseph
  - Minutes. 1787, février, février 1787; MC/ET/IV/827
    - Contrat de mariage entre Pierre MIGNOT demeurant rue de la Mortellerie, paroisse Saint-Jean en Grève, diocèse de Paris, Maître tailleur et Marie Madelaine Diver, demeurant rue de la Mortellerie, paroisse de Saint-Gervais, diocèse de Paris., 3 février 1787; MC/ET/IV/827
      contrat de mariage; Mortellerie (rue de la); Mignot, Pierre; Diver, Marie-Madelaine; tailleur d'habits
    - Contrat de mariage entre Pierre LEPILLEUR demeurant rue Blanche Mibrage, paroisse Saint-Gervais, diocèse de Paris, Traiteur et Margueritte Crépin, demeurant rue Blanche Mibrage, paroisse de Saint-Gervais, diocèse de Paris., 13 février 1787; MC/ET/IV/827
      contrat de mariage; Lepilleur, Pierre; Crépin, Margueritte; restaurateur
  - Minutes. 1787, mars, mars 1787; MC/ET/IV/828
  - Minutes. 1787, avril, avril 1787; MC/ET/IV/829
  - Minutes. 1787, mai - 1787, juin, mai 1787 - juin 1787; MC/ET/IV/830
    - Contrat de mariage entre Pierre Joseph HUSSON demeurant rue du Vertbois, paroisse Saint-Nicolas des Champs, diocèse de Paris, Maître tabletier et Jeanne Françoise Moret, demeurant Marché Saint-Martin, paroisse de Saint-Martin, diocèse de Paris, Marchande tabletière., 7 mai 1787; MC/ET/IV/830
      contrat de mariage; Vertbois (rue du); Saint-Martin (marché); Husson, Pierre-Joseph; Moret, Jeanne-Françoise; tabletier
    - Contrat de mariage entre Antoine MALAPERT demeurant rue de la Madelaine, paroisse La Madelaine en la Ville l'Evêque, diocèse de Paris, Domestique et Marie Jeanne Gerard, demeurant rue Saint-Martin, paroisse de Saint-Merri, diocèse de Paris., 8 mai 1787; MC/ET/IV/830
      contrat de mariage; Madeleine (rue de la); Saint-Martin (rue); Malapert, Antoine; Gerard, Marie-Jeanne; employé de maison
    - Contrat de mariage entre Jean Baptiste SALHORGUE demeurant rue Geoffroy l'Asnier, paroisse Saint-Gervais, diocèse de Paris, Employé du routage de France et Victoire Crépin, demeurant rue Montorgueil, paroisse de Saint-Sauveur, diocèse de Paris., 21 juin 1787; MC/ET/IV/830
      contrat de mariage; Geoffroy-l'Asnier (rue); Montorgueil (rue); Salhorgue, Jean-Baptiste; Crépin, Victoire
    - Contrat de mariage entre Pierre Henry Jean CAPRON demeurant rue du Grand Hurleur, paroisse Saint-Laurent, diocèse de Paris, Marchand boursier et Catherine Josèphe Neveux, demeurant rue du Grand Hurleur, paroisse de Saint-Laurent, diocèse de Paris., 27 juin 1787; MC/ET/IV/830
      contrat de mariage; Grand-Hurleur (rue du); Capron, Pierre-Henry-Jean; Neveux, Catherine-Josèphe; commerçant
  - Minutes. 1787, juillet, juillet 1787; MC/ET/IV/831
    - Contrat de mariage entre Antoine AUFRIE demeurant hors de Paris, diocèse de Paris, Bourgeois de Paris et Marie Madelaine Pointe, demeurant Cloître Saint-Jean en Grève, paroisse de Saint-Jean en Grève, diocèse de Paris., 4 juillet 1787; MC/ET/IV/831
      contrat de mariage; Aufrie, Antoine; Pointe, Marie-Madelaine
  - Minutes. 1787, août, août 1787; MC/ET/IV/832
    - Contrat de mariage entre Félix Michel BARRIAS demeurant rue Jean Pain Mollet, paroisse Saint-Merri, diocèse de Paris, Marchand tailleur et Marie Madelaine Lebon, demeurant rue de la Tisseranderie, paroisse de Saint-Jean en Grève, diocèse de Paris, Marchande couturière., 3 août 1787; MC/ET/IV/832
      contrat de mariage; Jean-Pain-Mollet (rue); Tixeranderie (rue de la); Barrias, Félix-Michel; Lebon, Marie-Madelaine; tailleur d'habits
  - Minutes. 1787, septembre, septembre 1787; MC/ET/IV/833
    - Contrat de mariage entre Philippes Maximilien DEBRÉSIE demeurant rue de la Calandre, paroisse Saint-Germain le Vieux, diocèse de Paris, Cordonnier et Anne Françoise Antoine, demeurant rue de la Calandre, paroisse de Saint-Germain le Vieux, diocèse de Paris., 19 septembre 1787; MC/ET/IV/833
      contrat de mariage; Calandre (rue de la); Saint-Germain-le-Vieux (paroisse); Calandre (rue de la); Saint-Germain-le-Vieux (paroisse); Debrésie, Philippes-Maximilien; Antoine, Anne-Françoise; cordonnier
    - Contrat de mariage entre Jean Baptiste FOSSEYEUX demeurant rue de Camus, paroisse Saint-Etienne du Mont, diocèse de Paris, Graveur et Marie Sophie Réveillon, demeurant rue du Comte d'Artois, paroisse de Saint-Eustache, diocèse de Paris., 23 septembre 1787; MC/ET/IV/833
      contrat de mariage; Fosseyeux, Jean-Baptiste; Réveillon, Marie-Sophie; graveur
  - Minutes. 1787, octobre, octobre 1787; MC/ET/IV/834
    - Contrat de mariage entre Didier LEBEUF demeurant rue de la Tisseranderie, paroisse Saint-Jean en Grève, diocèse de Paris, Domestique d'un abbé et Marie Margueritte Haquin, demeurant rue de la Tisseranderie, paroisse de Saint-Jean en Grève, diocèse de Paris., 2 octobre 1787; MC/ET/IV/834
      contrat de mariage; Tixeranderie (rue de la); Lebeuf, Didier; Haquin, Marie-Margueritte; employé de maison; abbé
  - Minutes. 1787, novembre - 1787, décembre, novembre 1787 - décembre 1787; MC/ET/IV/835
    - Contrat de mariage entre Jean Louis FERY demeurant rue Poissonnière, paroisse Saint-Eustache, diocèse de Paris, Marchand épicier et Marie Victoire Rigaux, deumeurant hors de Paris, paroisse hors de Paris, diocèse de Soissons., 20 novembre 1787; MC/ET/IV/835
      contrat de mariage; Poissonnière (rue); Fery, Jean-Louis; Rigaux, Marie-Victoire; commerçant; commerçant
    - Contrat de mariage entre Hilaire CARISEY demeurant Faubourg du Temple, paroisse Saint-Laurent, diocèse de Paris, Bourgeois de Paris et Marie Jeanne Gombault, demeurant Faubourg du Temple, paroisse de Saint-Laurent, diocèse de Paris., 28 novembre 1787; MC/ET/IV/835
      contrat de mariage; Temple (faubourg); Temple (faubourg); Carisey, Hilaire; Gombault, Marie-Jeanne
  - Minutes. 1788, janvier, janvier 1788; MC/ET/IV/836
  - Minutes. 1788, février - 1788, mars, février 1788 - mars 1788; MC/ET/IV/837
  - Minutes. 1788, avril, avril 1788; MC/ET/IV/838
    - Inventaire après décès de Pierre Florence Langlacé, huissier audiencier au Châtelet, père de Florence Nicolas Langlacé, notaire., 25 avril 1788; MC/ET/IV/838
      Philippe Bertholet, Études et notaires parisiens en 1803, Paris Association des notaires du Châtelet, 2004 [594 actes] (voir contexte dans le Plan d’orientation général - Notaires de Paris, guides thématiques du Minutier).
      Date de création de la notice: 2006
      inventaire après décès; Langlacé, Pierre Florence; Langlacé, Florence Nicolas; notaire; huissier de justice
  - Minutes. 1788, mai - 1788, juin, mai 1788 - juin 1788; MC/ET/IV/839
  - Minutes. 1788, juillet, juillet 1788; MC/ET/IV/840; Document détérioré.
  - Minutes. 1788, août - 1788, septembre, août 1788 - septembre 1788; MC/ET/IV/841; Document détérioré.
  - Minutes. 1788, octobre, octobre 1788; MC/ET/IV/842; Document détérioré.
  - Minutes. 1788, novembre, novembre 1788; MC/ET/IV/843; Document détérioré.
  - Minutes. 1788, décembre, décembre 1788; MC/ET/IV/844
  - Minutes. 1789, janvier - 1789, février, janvier 1789 - février 1789; MC/ET/IV/845
  - Minutes. 1789, mars - 1789, avril, mars 1789 - avril 1789; MC/ET/IV/846
  - Minutes. 1789, mai - 1789, juin, mai 1789 - juin 1789; MC/ET/IV/847
  - Minutes. 1789, juillet - 1789, septembre, juillet 1789 - septembre 1789; MC/ET/IV/848
  - Minutes. 1789, octobre - 1789, décembre, octobre 1789 - décembre 1789; MC/ET/IV/849
  - Minutes. 1790, janvier - 1790, février, janvier 1790 - février 1790; MC/ET/IV/850
    - Liquidation et partage des biens de la communauté Pierre Florence Langlacé-Catherine Julie Lhuillier (parents de Florence Nicolas Langlacé, notaire)., 6 février 1790; MC/ET/IV/850
      liquidation; partage; Langlacé, Pierre Florence; Lhuillier, Catherine Julie; Langlacé, Florence Nicolas; notaire
  - Minutes. 1790, mars - 1790, avril, mars 1790 - avril 1790; MC/ET/IV/851
    - Contrat de mariage entre Maurice Jean Raguideau de La Fosse, notaire, et Marie Antoinette Sophie Lagrenée, fille de Martin Lagrenée, notaire., 28 mars 1790; MC/ET/IV/851
      contrat de mariage; Raguideau de La Fosse, Maurice Jean; Lagrenée, Marie Antoinette Sophie; Lagrenée, Martin; notaire
    - Contrat de mariage entre Maurice-Jean Raguideau de La Fosse, notaire au Châtelet, fils de Pierre Raguideau, ancien notaire de la Sénéchaussée du Mans, et de Renée Louise Lebon, et Marie-Antoinette Sophie Lagrenée, fille de Martin Lagrenée, conservateur en la grande chancellerie de France des hypothèques et des finances, notaire vétéran au Châtelet, et de Marie-Anne Boyer., 28 mars 1790; MC/ET/IV/851
      A noter parmi les témoins de Raguideau, la présence de Bougainville.
      Notaires des XVIe-XVIIIe siècles (4153 actes), par Claire Béchu, Catherine Grodecki, Marie-Antoinette Fleury, Madeleine Jurgens, Marie-Françoise Limon-Bonnet, Pierre-Yves Louis, Xenia Pamfilova, Isabelle Pebay, v. 1950, 1986-1994 (fichier papier entièrement dématérialisé; voir contexte dans le Plan d’orientation général - Notaires de Paris, guides thématiques du Minutier).
      Date de révision: 2010
      contrat de mariage; Bougainville, Louis Antoine de (1729-1811); Boyer, Marie Anne; Lagrenée, Marie Antoinette Sophie; Lagrenée, Martin; Lebon, Renée Louise; Raguideau de La Fosse, Maurice Jean (1759-1805); Raguideau de La Fosse, Pierre; notaire; notaire
  - Minutes. 1790, mai - 1790, juin, mai 1790 - juin 1790; MC/ET/IV/852
  - Minutes. 1790, juillet - 1790, août, juillet 1790 - août 1790; MC/ET/IV/853
  - Minutes. 1790, 1er septembre - 1790, 22 octobre, 1er septembre 1790 - 22 octobre 1790; MC/ET/IV/854; Document détérioré.
    - Contrat de mariage entre Nicolas Herbelin et Catherine Charmandrée, 20 octobre 1790; MC/ET/IV/854
      Actes signalés par les lecteurs et correspondants du Minutier central des notaires de Paris, 2000-2011 (base de données migrée: voir contexte dans le Plan d’orientation général - Notaires de Paris, guides thématiques du Minutier).
      Date de création de la notice: 2005
      contrat de mariage; Charmandrée, Catherine; Herbelin, Nicolas
  - Minutes. 1790, octobre - 1790, octobre 1790 - 1790; MC/ET/IV/855; Document détérioré.
    - Notoriété concernant Pierre Auger, 27 octobre 1790; MC/ET/IV/855
      notoriété; Auger, Pierre
  - Minutes. 1791, janvier - 1791, février, janvier 1791 - février 1791; MC/ET/IV/856; Document détérioré.
  - Minutes. 1791, mars - 1791, avril, mars 1791 - avril 1791; MC/ET/IV/857; Document détérioré.
  - Minutes. 1791, mai, mai 1791; MC/ET/IV/858/A; Document détérioré.
    ET/IV/858
  - Minutes. 1791, juin, juin 1791; MC/ET/IV/858/B
    ET/IV/858 bis
  - Minutes. 1791, juillet, juillet 1791; MC/ET/IV/859
  - Minutes. 1791, août, août 1791; MC/ET/IV/860
  - Minutes. 1791, septembre, septembre 1791; MC/ET/IV/861
  - Minutes. 1791, 1er octobre - 1791, 18 novembre, 1er octobre 1791 - 18 novembre 1791; MC/ET/IV/862
  - Minutes. 1791, 20 novembre - 1791, 20 novembre 1791 - 1791; MC/ET/IV/863
  - Minutes. 1792, janvier, janvier 1792; MC/ET/IV/864
  - Minutes. 1792, février, février 1792; MC/ET/IV/865
  - Minutes. 1792, mars, mars 1792; MC/ET/IV/866
  - Minutes. 1792, avril, avril 1792; MC/ET/IV/867
  - Minutes. 1792, mai, mai 1792; MC/ET/IV/868
  - Minutes. 1792, juin, juin 1792; MC/ET/IV/869
  - Minutes. 1792, juillet, juillet 1792; MC/ET/IV/870
  - Minutes. 1792, août - 1792, septembre, août 1792 - septembre 1792; MC/ET/IV/871
  - Minutes. 1792, octobre, octobre 1792; MC/ET/IV/872
  - Minutes. 1792, novembre - 1792, décembre, novembre 1792 - décembre 1792; MC/ET/IV/873
  - Minutes. 1793, janvier - 1793, février, janvier 1793 - février 1793; MC/ET/IV/874
  - Minutes. 1793, mars, mars 1793; MC/ET/IV/875
  - Minutes. 1793, avril, avril 1793; MC/ET/IV/876
  - Minutes. 1793, mai, mai 1793; MC/ET/IV/877
  - Minutes. 1793, juin, juin 1793; MC/ET/IV/878
  - Minutes. 1793, juillet, juillet 1793; MC/ET/IV/879
  - Minutes. 1793, 1er août - 1793, 21 septembre, 1er août 1793 - 21 septembre 1793; MC/ET/IV/880
  - Minutes. an II, vendémiaire, vendémiaire an II (22 septembre 1793) - vendémiaire an II (21 octobre 1793); MC/ET/IV/881
  - Minutes. an II, brumaire, 1er brumaire an II (22 octobre 1793) - 18 brumaire an II (8 novembre 1793); MC/ET/IV/882
  - Minutes. an II, brumaire, 19 brumaire an II (9 novembre 1793) - 29 brumaire an II (19 novembre 1793); MC/ET/IV/883
  - Minutes. an II, frimaire, 1er frimaire an II (21 novembre 1793) - 12 frimaire an II (2 décembre 1793); MC/ET/IV/884
  - Minutes. an II, frimaire, 13 frimaire an II (3 décembre 1793) - 29 frimaire an II (19 décembre 1793); MC/ET/IV/885
  - Minutes. an II, nivôse, nivôse an II (21 décembre 1793) - nivôse an II (19 janvier 1794); MC/ET/IV/886
  - Minutes. an II, pluviose, pluviose an II (20 janvier 1794) - pluviose an II (18 février 1794); MC/ET/IV/887
    - NARBONNE (Louis-Marie-Jacques-Amalric de) ci-devant demeurant à Paris en son dernier domicile connu, rue neuve des Capucins, chaussée d'Antin. § Union des créancier de Louis-Marie-Jacques-Amalric de NARBONNE, 16 février 1794; MC/ET/IV/887
      Fichier dit 'général' XVIIe-XVIIIe siècles, par le personnel du Minutier, 1954-1999 ( fichier papier entièrement dématérialisé; voir contexte dans le Plan d’orientation général - Notaires de Paris, guides thématiques du Minutier).
      Date de révision: 2011-2012
      Date de création de la notice: 2010
      Narbonne, Louis-Marie-Jacques-Amalric de
  - Minutes. an II, ventôse, 1er ventôse an II (19 février 1794) - 13 ventôse an II (3 mars 1794); MC/ET/IV/888
  - Minutes. an II, ventôse, 14 ventôse an II (4 mars 1794) - 30 ventôse an II (20 mars 1794); MC/ET/IV/889
  - Minutes. an II, germinal, germinal an II (21 mars 1794) - germinal an II (19 avril 1794); MC/ET/IV/890
  - Minutes. an II, floréal, floréal an II (20 avril 1794) - floréal an II (19 mai 1794); MC/ET/IV/891; Document détérioré.
  - Minutes. an II, prairial, prairial an II (20 mai 1794) - prairial an II (18 juin 1794); MC/ET/IV/892
  - Minutes. an II, messidor, 1er messidor an II (19 juin 1794) - 23 messidor an II (11 juillet 1794); MC/ET/IV/893
  - Minutes. an II, messidor, 24 messidor an II (12 juillet 1794) - 30 messidor an II (18 juillet 1794); MC/ET/IV/894
  - Minutes. an II, thermidor, thermidor an II (19 juillet 1794) - thermidor an II (17 août 1794); MC/ET/IV/895
  - Minutes. an II, fructidor, fructidor an II (18 août 1794) - fructidor an II (20 septembre 1794); MC/ET/IV/896
  - Minutes. an III, vendémiaire - an III, brumaire, vendémiaire an III (22 septembre 1794) - 21 brumaire an III (11 novembre 1794); MC/ET/IV/897
  - Minutes. an III, brumaire - an III, frimaire, 22 brumaire an III (12 novembre 1794) - frimaire an III (20 décembre 1794); MC/ET/IV/898
  - Minutes. an III, nivôse, nivôse an III (21 décembre 1794) - nivôse an III (19 janvier 1795); MC/ET/IV/899
  - Minutes. an III, pluviose, pluviose an III (20 janvier 1795) - pluviose an III (18 février 1795); MC/ET/IV/900
  - Minutes. an III, ventôse, ventôse an III (19 février 1795) - ventôse an III (20 mars 1795); MC/ET/IV/901
  - Minutes. an III, germinal, germinal an III (21 mars 1795) - germinal an III (19 avril 1795); MC/ET/IV/902
  - Minutes. an III, floréal, floréal an III (20 avril 1795) - floréal an III (19 mai 1795); MC/ET/IV/903
  - Minutes. an III, prairial, prairial an III (20 mai 1795) - prairial an III (18 juin 1795); MC/ET/IV/904
  - Minutes. an III, messidor, messidor an III (19 juin 1795) - messidor an III (18 juillet 1795); MC/ET/IV/905
  - Minutes. an III, thermidor - an III, fructidor, thermidor an III (19 juillet 1795) - fructidor an III (20 septembre 1795); MC/ET/IV/906
  - Minutes. an IV, vendémiaire, vendémiaire an IV (23 septembre 1795) - vendémiaire an IV (22 octobre 1795); MC/ET/IV/907
  - Minutes. an IV, brumaire, brumaire an IV (23 octobre 1795) - brumaire an IV (21 novembre 1795); MC/ET/IV/908
  - Minutes. an IV, frimaire - an IV, nivôse, frimaire an IV (22 novembre 1795) - nivôse an IV (20 janvier 1796); MC/ET/IV/909
  - Minutes. an IV, pluviose - an IV, ventôse, pluviose an IV (21 janvier 1796) - ventôse an IV (20 mars 1796); MC/ET/IV/910
  - Minutes. an IV, germinal - an IV, prairial, germinal an IV (21 mars 1796) - prairial an IV (18 juin 1796); MC/ET/IV/911
  - Minutes. an IV, messidor - an IV, fructidor, messidor an IV (19 juin 1796) - fructidor an IV (20 septembre 1796); MC/ET/IV/912
  - Minutes. an V, vendémiaire - an V, ventôse, vendémiaire an V (22 septembre 1796) - ventôse an V (20 mars 1797); MC/ET/IV/913
  - Minutes. an V, germinal - an V, prairial, germinal an V (21 mars 1797) - prairial an V (18 juin 1797); MC/ET/IV/914
  - Minutes. an V, messidor - an V, fructidor, messidor an V (19 juin 1797) - fructidor an V (20 septembre 1797); MC/ET/IV/915
  - Minutes. an VI, vendémiaire - an VI, frimaire, vendémiaire an VI (22 septembre 1797) - frimaire an VI (20 décembre 1797); MC/ET/IV/916
  - Minutes. an VI, nivôse - an VI, ventôse, nivôse an VI (21 décembre 1797) - ventôse an VI (20 mars 1798); MC/ET/IV/917
  - Minutes. an VI, germinal - an VI, prairial, germinal an VI (21 mars 1798) - prairial an VI (18 juin 1798); MC/ET/IV/918
    Claude Chodron substitue Charles Poultier pour l'acte du 24 prairial an VI (12 juin 1798).
  - Minutes. an VI, messidor - an VI, fructidor, messidor an VI (25 juin 1798) - fructidor an VI (20 septembre 1798); MC/ET/IV/919
    Un seul acte le 7 messidor an VI (25 juin 1798): Claude Chodron est notaire subsituant.
    Les minutes de Pierre Lalleman, successeur de Charles Poultier, commence en thermidor an VI.
  - Minutes (testaments). 1749 - 1824, MC/ET/IV/1096
    1749 à 1761: testaments authentiques déposés par-devant Jean Andrieu.
    1767 à 1786: testaments authentiques déposés par-devant Martin La Grenée.
    1786, à an IV (1796, 22 septembre): testament authentiques déposés par-devant Charles Poultier.
    an VIII (1799) à 1806: testaments authentiques à l'exception de deux testaments olographes déposés par-devant Pierre Lalleman.
    1808 à 1820: testaments authentiques à l'exception d'un testament olographe déposés par-devant Jean-Jacques Colin.
    1820 à 1824: testaments authentiques à l'exception d'un testament olographe déposés par-devant Philippe Garnot.
    testament
- Répertoire(s) de Charles POULTIER, 27 mai 1786 - 4 janvier 1809; MC/RE/IV/10 - MC/RE/IV/11
  - Répertoire. 1786, 27 mai - 1791, 31 janvier, 27 mai 1786 - 31 janvier 1791; MC/RE/IV/10
    Informations concernant le classement et la cotation:
    Le niveau inférieur de description, quand il existe, correspond aux mentions d'actes contenues dans le répertoire. Parmi celles-ci, certaines peuvent y être décrites, de manière plus ou moins détaillée. Pour consulter l'acte proprement dit, il convient de rechercher la cote au niveau des articles (registre ou liasse) des minutes du notaire (cote de type 'MC/ET').
    - Contrat de mariage entre le sieur Boutot et la demoiselle Chaput, 27 mai 1786
      Mention dans le répertoire du notaire coté:
      MC/RE/IV/10
      Informations concernant le classement et la cotation du document:
      Attention: la cote de répertoire (de type 'MC/RE') ne permet pas de consulter la minute de l'acte. ll convient de rechercher la cote de la minute (de type 'MC/ET') au niveau des articles (registre ou liasse) de minutes du notaire.
      L'accès aux images numérisées des pages du répertoire se fait au niveau de description supérieur (' Répertoire du notaire '), rubrique ' Consulter les archives numérisées associées'.
      Base Généanot des actes contenant des renseignements d'état civil, 1780-1790 par l'association La France généalogique, 2004-2012 (base de données migrée: voir contexte dans le Plan d’orientation général - Notaires de Paris, guides thématiques du Minutier).
      contrat de mariage; Boutot (sieur); Chaput (demoiselle)
    - Contrat de mariage entre Monsieur Marchais et la demoiselle Chantepie des Calances, 30 mai 1786
      contrat de mariage; Marchais (monsieur); Chantepie des Calances (demoiselle)
    - Dépôt des baptistaires des sieur et dame Duquesnoy, 6 juin 1786
      acte d'état civil; dépôt de pièces; Duquesnoy (sieur); Duquesnoy (dame)
    - Inventaire après décès de Louis Dadé, 12 juin 1786
      inventaire après décès; Dade, Louis
    - Notoriété constatant les héritiers du sieur Jacques Cluset, 12 juin 1786
      notoriété; Cluset, Jacques
    - Notoriété en rectification de l'Inventaire après décès de la veuve Legrand, et des noms du sieur Therret, 20 juin 1786